---
title: "Modelos"
author: "Jaime Andres Molina Correa"
date: "8/11/2020"
output: html_document
---

```{r setup, include=FALSE}
knitr::opts_chunk$set(echo = TRUE)
```

Se carga la base de datos

```{r}
datos <- read.csv("Base_definitiva.csv", header = T, stringsAsFactors = T,
                  encoding = "UTF-8")
```

Librerías

```{r, message=F, warning=F}
library(tidyverse)
library(magrittr)
library(lubridate)
library("zoo")

library(lme4)
library(gamlss)
library(randomForest)

library(plotly)
```

Se agrega la variable TIEMPO y MES_NOMBRE
```{r}
datos$FECHA <- as.Date(datos$FECHA)

datos$MES_NOMBRE <- paste(datos$PERIODO, datos$MES, sep="-") %>% as.yearmon("%Y-%m")

# Para obtener la inversa se usaría: zoo::as.Date(datos$FECHA, origin="2014-01-01")
datos$TIEMPO <- as.numeric(as.Date(datos$FECHA)) - as.numeric(as.Date("2014-01-01")) + 1
```


```{r}
bd1 <- datos %>% count(COMUNA, CLASE, PERIODO, FECHA, TIEMPO,
                       DIA_FESTIVO) %>% rename(ACCIDENTALIDAD = n)
```

```{r}
summary(bd1$ACCIDENTALIDAD)
```

**Nota:** el mínimo debería ser 0.

# Base de entrenamiento y de prueba:

```{r}
test <- bd1[bd1$PERIODO == 2018, ]
train <- bd1[bd1$PERIODO %in% c(2014, 2015, 2016, 2017), ]
```

# Funcion MSE
```{r}
MSE <- function(y, y_est) mean((y-y_est)**2)
```

# Modelos Mixtos

Modelo con efectos aleatorios en COMUNA y CLASE, CLASE dentro de COMUNA.

```{r, message=FALSE, warning=FALSE}
mod1 <- glmer(ACCIDENTALIDAD ~ TIEMPO + DIA_FESTIVO +
                 (1 + TIEMPO | COMUNA/CLASE),
               data = train, family= poisson())
```

```{r, message=FALSE, warning=FALSE}
summary(mod1)
```

```{r}
y_est1_train <- predict(mod1, newdata = train, type = "response")
y_est1_test <- predict(mod1, newdata = test, type = "response")
MSE(train$ACCIDENTALIDAD, y_est1_train)
MSE(test$ACCIDENTALIDAD, y_est1_test)
```

```{r}
data.frame(observado = train$ACCIDENTALIDAD, predicho = y_est1_train)[sample(1:length(y_est1_train), 500),]
```


Modelo con efectos aleatorios en COMUNA y CLASE, CLASE y COMUNA no anidadas.

```{r, message=FALSE, warning=FALSE}
mod2 <- glmer(ACCIDENTALIDAD ~ TIEMPO + DIA_FESTIVO +
                 (1 + TIEMPO | COMUNA) + (1 + TIEMPO | CLASE),
               data = train, family= poisson())
```

```{r, message=FALSE, warning=FALSE}
summary(mod2)
```

```{r}
y_est2_train <- predict(mod2, newdata = train, type = "response")
y_est2_test <- predict(mod2, newdata = test, type = "response")
MSE(train$ACCIDENTALIDAD, y_est2_train)
MSE(test$ACCIDENTALIDAD, y_est2_test)
```

Se concluye que se usará el modelo mod1 debido a que obtiene un MSE de prueba y de entrenamiento menor que el del modelo mod2.


# GRAFICOS

## Para implementarlo en la app

Para la app hay que crear una lista de opciones y no un readline (input en python)

```{r}
# Selecciona una comuna para enseñar sus accidentalidad por tipo de accidente
comuna <- readline(prompt = "Introduzca una comuna sin ningún acento: ")

# Fecha inicial considerada, DEBE SER MAYOR A 2014-01-01
fecha_inicial <- readline(prompt = "Introduzca una fecha inicial: ")
tiempo_inicial <- as.numeric(as.Date(fecha_inicial)) - as.numeric(as.Date("2014-01-01")) + 1

# Fecha final considerada
fecha_final <- readline(prompt = "Introduzca la fecha final: ")
tiempo_final <- as.numeric(as.Date(fecha_final)) - as.numeric(as.Date("2014-01-01")) + 1

# Unidades de tiempo. Si TIEMPO = 1, entonces FECHA = "2014-01-01"
tiempo <- tiempo_inicial:tiempo_final
```

Salida dependiendo de las fechas ingresadas

```{r}
if (tiempo_final <= max(bd1$TIEMPO)) {
  fig <- plot_ly(data = train[train$COMUNA == comuna & train$CLASE == "Atropello" &
                              train$TIEMPO %in% tiempo, ],
               x = ~FECHA, y = ~ACCIDENTALIDAD, name = "Atropello",
               type = 'scatter', mode = 'lines+markers') %>%
  
    add_trace(data =train[train$COMUNA == comuna & train$CLASE == "Caida Ocupante" &
                                train$TIEMPO %in% tiempo, ],
              y = ~ACCIDENTALIDAD, name = "Caida Ocupante", mode = 'lines+markers') %>%
    
    add_trace(data =train[train$COMUNA == comuna & train$CLASE == "Choque" &
                                train$TIEMPO %in% tiempo, ],
              y = ~ACCIDENTALIDAD, name = "Choque", mode = 'lines+markers') %>%
    
    add_trace(data =train[train$COMUNA == comuna & train$CLASE == "Incendio" &
                                train$TIEMPO %in% tiempo, ],
              y = ~ACCIDENTALIDAD, name = "Incendio", mode = 'lines+markers') %>%
    
    add_trace(data =train[train$COMUNA == comuna & train$CLASE == "Otro" &
                                train$TIEMPO %in% tiempo, ],
              y = ~ACCIDENTALIDAD, name = "Otro", mode = 'lines+markers') %>%
    
    add_trace(data =train[train$COMUNA == comuna & train$CLASE == "Volcamiento" &
                                train$TIEMPO %in% tiempo, ],
             y = ~ACCIDENTALIDAD, name = "Volcamiento", mode = 'lines+markers')
  
  fig <- fig %>% layout(legend=list(title=list(text='<b> Tipo de accidente </b>')))
  
  fig
  
} else {
  print("error")
}
```
Pensar en una manera de crear una base de datos con todas la comunas, clase de accidentes y días festivos a partir de la fecha inicial y final.


