---
title: "Modelos"
author: "Jaime Andres Molina Correa"
date: "8/11/2020"
output: html_document
---

```{r setup, include=FALSE}
knitr::opts_chunk$set(echo = TRUE)
```

## Librerías

```{r, message=F, warning=F}
library(plotly)
library(tidyverse)
library(magrittr)
library(lubridate)
library("zoo")
library(lme4)
```

```{r}
load(file = "dias_festivos.RData")
```

Se carga la base de datos

```{r}
datos <- read.csv("Base_definitiva.csv", header = T, stringsAsFactors = T,
                  encoding = "UTF-8")

datos <- datos %>% select(BARRIO, CLASE, FECHA, PERIODO, MES)

datos$FECHA <- as.Date(datos$FECHA)

# Se agrega la variable TIEMPO y MES_NOMBRE
datos$MES_NOMBRE <- paste(datos$PERIODO, datos$MES, sep="-") %>% as.yearmon("%Y-%m")

# Para obtener la inversa se usaría: zoo::as.Date(datos$FECHA, origin="2014-01-01")
datos$TIEMPO_DIA <- as.numeric(as.Date(datos$FECHA)) - as.numeric(as.Date("2014-01-01")) + 1

# Se crea la variable SEMANA
datos <- datos %>% mutate(SEMANA = strftime(FECHA, format = "%Y-%V"),
                          TIEMPO_SEMANA = match(SEMANA, sort(unique(SEMANA))))

# Se crea la variable MES
datos <- datos %>% mutate(MES = strftime(FECHA, format = "%Y-%m"),
                          TIEMPO_MES = match(MES, sort(unique(MES))))

# días festivos
datos <- datos %>% mutate(DIA_FESTIVO = ifelse(ymd(FECHA) %in% festivos,1,0))

# accidentalidad
datos <- datos %>% mutate(ACCIDENTALIDAD = 1)
```

```{r}
datos <- datos %>% group_by(BARRIO, CLASE, PERIODO, FECHA, MES, TIEMPO_DIA, SEMANA,
                            TIEMPO_SEMANA, TIEMPO_MES, DIA_FESTIVO) %>%
  summarise(ACCIDENTALIDAD = sum(ACCIDENTALIDAD))
```


```{r}
fecha_vector <- as.Date(as.Date("2014-01-01"):as.Date("2018-12-31"))
base <- expand.grid(BARRIO = levels(datos$BARRIO), CLASE = levels(datos$CLASE),
                             FECHA = fecha_vector)
base <- base %>% mutate(TIEMPO_DIA = as.numeric(FECHA) -
                                            as.numeric(as.Date("2014-01-01")) + 1)

# PERIODO
base <- base %>% mutate(PERIODO = as.numeric(format(FECHA,'%Y')))

# Se crea la variable SEMANA
base <- base %>% mutate(SEMANA = strftime(FECHA, format = "%Y-%V"),
                          TIEMPO_SEMANA = match(SEMANA, sort(unique(SEMANA))))

# Se crea la variable MES
base <- base %>% mutate(MES = strftime(FECHA, format = "%Y-%m"),
                          TIEMPO_MES = match(MES, sort(unique(MES))))

# días festivos
base <- base %>% mutate(DIA_FESTIVO = ifelse(ymd(FECHA) %in% festivos,1,0))
```

```{r}
base <- left_join(base, datos, by = c("BARRIO", "CLASE", "FECHA", "TIEMPO_DIA",
                                       "PERIODO", "SEMANA", "TIEMPO_SEMANA", "MES",
                                       "TIEMPO_MES", "DIA_FESTIVO"))
base[is.na(base)] <- 0
```

```{r}
summary(base)
```


# Funcion MSE
```{r}
MSE <- function(y, y_est) mean((y-y_est)**2)
```

```{r}
accidentes_dia_barrio <- base
save(accidentes_dia_barrio, file = "accidentes_dia_barrio.RData")
remove(base)
```


## MODELO DIARIO -------------------------------------------------------------------

```{r}
load(file = "accidentes_dia_barrio.RData")
```


# Base de entrenamiento y de prueba:

```{r}
test_dia_barrio <- accidentes_dia_barrio[accidentes_dia_barrio$PERIODO == 2018, ]
train_dia_barrio <- accidentes_dia_barrio[accidentes_dia_barrio$PERIODO %in%
                                            c(2014, 2015, 2016, 2017), ]
```

# Modelos Mixtos

Modelo con efectos aleatorios en BARRIO y CLASE, CLASE dentro de BARRIO.


```{r, message=FALSE, warning=FALSE}
mod_dia_barrio <- glmer(ACCIDENTALIDAD ~ DIA_FESTIVO + (1 | BARRIO/CLASE),
               data = train_dia_barrio, family= poisson())
```

```{r}
save(mod_dia_barrio, file = "mod_dia_barrio.RData")
load(file = "mod_dia_barrio.RData")
```


```{r, message=FALSE, warning=FALSE}
summary(mod_dia_barrio)
```

```{r}
y_est_train_dia_barrio <- round(predict(mod_dia_barrio, newdata = train_dia_barrio,
                                         type = "response"),0)
y_est_test_dia_barrio <- round(predict(mod_dia_barrio, newdata = test_dia_barrio,
                                        type = "response"),0)
MSE(train_dia_barrio$ACCIDENTALIDAD, y_est_train_dia_barrio)
MSE(test_dia_barrio$ACCIDENTALIDAD, y_est_test_dia_barrio)
```

```{r}
summary(train_dia_barrio$ACCIDENTALIDAD)
summary(y_est_train_dia_barrio)
```


```{r}
data.frame(observado = train_dia_barrio$ACCIDENTALIDAD, predicho = y_est1_train_dia_barrio)[sample(1:length(y_est1_train_dia_barrio), 500),]
```


## MODELO SEMANAL ----------------------------------------------------------

Base para el modelo semanal

```{r}
accidentes_semana_barrio <- accidentes_dia_barrio %>% group_by(BARRIO, CLASE, PERIODO, SEMANA, TIEMPO_SEMANA) %>%
  summarise(DIA_FESTIVO = sum(DIA_FESTIVO), ACCIDENTALIDAD = sum(ACCIDENTALIDAD))
```

# Base de entrenamiento y de prueba:

```{r}
test_semana_barrio <- accidentes_semana_barrio[accidentes_semana_barrio$PERIODO == 2018, ]
train_semana_barrio <- accidentes_semana_barrio[accidentes_semana_barrio$PERIODO %in% c(2014, 2015, 2016, 2017), ]
```

# Modelos Mixtos

Modelo con efectos aleatorios en BARRIO y CLASE, CLASE dentro de BARRIO.

```{r, message=FALSE, warning=FALSE}
mod_semana_barrio <- glmer(ACCIDENTALIDAD ~  DIA_FESTIVO + (1 | BARRIO/CLASE),
               data = train_semana_barrio, family= poisson())
save(mod_semana_barrio, file = "mod_semana_barrio.RData")
load(file = "mod_semana_barrio.RData")
```

```{r, message=FALSE, warning=FALSE}
summary(mod_semana_barrio)
```

```{r}
y_est_train_semana_barrio <- round(predict(mod_semana_barrio, newdata = train_semana_barrio, type = "response"),0)
y_est_test_semana_barrio <- round(predict(mod_semana_barrio, newdata = test_semana_barrio, type = "response"),0)
MSE(train_semana_barrio$ACCIDENTALIDAD, y_est_train_semana_barrio)
MSE(test_semana_barrio$ACCIDENTALIDAD, y_est_test_semana_barrio)
```

```{r}
data.frame(observado = train_semana_barrio$ACCIDENTALIDAD, predicho = y_est1_train_semana_barrio)[sample(1:length(y_est1_train_semana_barrio), 500),]
```


## MODELO MENSUAL ---------------------------------------------------------------------------------

Base para el modelo mensual

```{r}
accidentes_mes_barrio <- accidentes_dia_barrio %>% group_by(BARRIO, CLASE, PERIODO, MES, TIEMPO_MES) %>%
  summarise(DIA_FESTIVO = sum(DIA_FESTIVO), ACCIDENTALIDAD = sum(ACCIDENTALIDAD))
```

```{r}
summary(accidentes_mes_barrio)
```


# Base de entrenamiento y de prueba:

```{r}
test_mes_barrio <- accidentes_mes_barrio[accidentes_mes_barrio$PERIODO == 2018, ]
train_mes_barrio <- accidentes_mes_barrio[accidentes_mes_barrio$PERIODO %in% c(2014, 2015, 2016, 2017), ]
```

# Modelos Mixtos

Modelo con efectos aleatorios en BARRIO y CLASE, CLASE dentro de BARRIO.

```{r, message=FALSE, warning=FALSE}
mod_mes_barrio <- glmer(ACCIDENTALIDAD ~  DIA_FESTIVO + (1 | BARRIO/CLASE),
               data = train_mes_barrio, family= poisson())
save(mod_mes_barrio, file = "mod_mes_barrio.RData")
load(file = "mod_mes_barrio.RData")
```

```{r, message=FALSE, warning=FALSE}
summary(mod_mes_barrio)
```

```{r}
y_est_train_mes_barrio <- round(predict(mod_mes_barrio, newdata = train_mes_barrio, type = "response"),0)
y_est_test_mes_barrio <- round(predict(mod_mes_barrio, newdata = test_mes_barrio, type = "response"),0)
MSE(train_mes_barrio$ACCIDENTALIDAD, y_est_train_mes_barrio)
MSE(test_mes_barrio$ACCIDENTALIDAD, y_est_test_mes_barrio)
```

```{r}
data.frame(observado = train_mes_barrio$ACCIDENTALIDAD, predicho = y_est1_train_mes_barrio)[sample(1:length(y_est1_train_mes_barrio), 500),]
```
