---
title: "modelos_app"
author: "Jaime Andres Molina Correa"
date: "15/11/2020"
output: html_document
---

```{r setup, include=FALSE}
knitr::opts_chunk$set(echo = TRUE)
```

```{r, message=F, warning=F}
library(plotly)
library(tidyverse)
library(magrittr)
library(lubridate)
library("zoo")
library(lme4)
```

# COMUNA

## PARA DIA

```{r}
load(file = "dias_festivos.RData") # días festivos
load(file = "accidentes_dia_comuna.RData") # base de datos
load(file = "mod_dia_comuna.RData") # modelo
```

## PARA SEMANA 

Base para el modelo semanal

```{r}
accidentes_semana_comuna <- accidentes_dia_comuna %>% group_by(COMUNA, CLASE, PERIODO, SEMANA, TIEMPO_SEMANA) %>%
  summarise(DIA_FESTIVO = sum(DIA_FESTIVO), ACCIDENTALIDAD = sum(ACCIDENTALIDAD))

load(file = "mod_semana_comuna.RData") # Modelo 
```

## PARA MES

Base para el modelo mensual

```{r}
accidentes_mes_comuna <- accidentes_dia_comuna %>% group_by(COMUNA, CLASE, PERIODO, MES, TIEMPO_MES) %>%
  summarise(DIA_FESTIVO = sum(DIA_FESTIVO), ACCIDENTALIDAD = sum(ACCIDENTALIDAD))

load(file = "mod_semana_comuna.RData") # Modelo
```

## Para implementarlo en la app

Para la app hay que crear una lista de opciones y no un readline (input en python)

```{r}
# Selecciona una comuna para enseñar sus accidentalidad por tipo de accidente
comuna <- readline(prompt = "Introduzca una comuna sin ningún acento: ")

# Fecha inicial considerada, DEBE SER MAYOR A 2014-01-01
fecha_inicial <- as.Date(readline(prompt = "Introduzca una fecha inicial: "))
TIEMPO_DIA_inicial <- as.numeric(as.Date(fecha_inicial)) - as.numeric(as.Date("2014-01-01")) + 1

# Fecha final considerada
fecha_final <- as.Date(readline(prompt = "Introduzca la fecha final: "))
TIEMPO_DIA_final <- as.numeric(as.Date(fecha_final)) - as.numeric(as.Date("2014-01-01")) + 1

# Unidades de TIEMPO_DIA. Si TIEMPO_DIA = 1, entonces FECHA = "2014-01-01"
TIEMPO_DIA <- TIEMPO_DIA_inicial:TIEMPO_DIA_final
```


# GRAFICOS DIA

Salida dependiendo de las fechas ingresadas

```{r}
if (TIEMPO_DIA_final <= max(accidentes_dia_comuna$TIEMPO_DIA)) {
  fig <- plot_ly(data = accidentes_dia_comuna[accidentes_dia_comuna$COMUNA == comuna & accidentes_dia_comuna$CLASE == "Atropello" &
                              accidentes_dia_comuna$TIEMPO_DIA %in% TIEMPO_DIA, ],
               x = ~FECHA, y = ~ACCIDENTALIDAD, name = "Atropello",
               type = 'scatter', mode = 'lines+markers') %>%
  
    add_trace(data =accidentes_dia_comuna[accidentes_dia_comuna$COMUNA == comuna & accidentes_dia_comuna$CLASE == "Caida Ocupante" &
                                accidentes_dia_comuna$TIEMPO_DIA %in% TIEMPO_DIA, ],
              y = ~ACCIDENTALIDAD, name = "Caida Ocupante", mode = 'lines+markers') %>%
    
    add_trace(data =accidentes_dia_comuna[accidentes_dia_comuna$COMUNA == comuna & accidentes_dia_comuna$CLASE == "Choque" &
                                accidentes_dia_comuna$TIEMPO_DIA %in% TIEMPO_DIA, ],
              y = ~ACCIDENTALIDAD, name = "Choque", mode = 'lines+markers') %>%
    
    add_trace(data =accidentes_dia_comuna[accidentes_dia_comuna$COMUNA == comuna & accidentes_dia_comuna$CLASE == "Incendio" &
                                accidentes_dia_comuna$TIEMPO_DIA %in% TIEMPO_DIA, ],
              y = ~ACCIDENTALIDAD, name = "Incendio", mode = 'lines+markers') %>%
    
    add_trace(data =accidentes_dia_comuna[accidentes_dia_comuna$COMUNA == comuna & accidentes_dia_comuna$CLASE == "Otro" &
                                accidentes_dia_comuna$TIEMPO_DIA %in% TIEMPO_DIA, ],
              y = ~ACCIDENTALIDAD, name = "Otro", mode = 'lines+markers') %>%
    
    add_trace(data =accidentes_dia_comuna[accidentes_dia_comuna$COMUNA == comuna & accidentes_dia_comuna$CLASE == "Volcamiento" &
                                accidentes_dia_comuna$TIEMPO_DIA %in% TIEMPO_DIA, ],
             y = ~ACCIDENTALIDAD, name = "Volcamiento", mode = 'lines+markers')
  
  fig <- fig %>% layout(legend=list(title=list(text='<b> Tipo de accidente </b>')))
  
  fig
  
} else {
  print("error")
}
```

#  BARRIO

## PARA DIA

```{r}
load(file = "mod_dia_barrio.RData") # base de datos
```


## PARA SEMANA

Base para el modelo semanal

```{r}
accidentes_semana_barrio <- accidentes_dia_barrio %>% group_by(BARRIO, CLASE, PERIODO, SEMANA, TIEMPO_SEMANA) %>%
  summarise(DIA_FESTIVO = sum(DIA_FESTIVO), ACCIDENTALIDAD = sum(ACCIDENTALIDAD))
```


## PARA MES

Base para el modelo mensual

```{r}
accidentes_mes_barrio <- accidentes_dia_barrio %>% group_by(BARRIO, CLASE, PERIODO, MES, TIEMPO_MES) %>%
  summarise(DIA_FESTIVO = sum(DIA_FESTIVO), ACCIDENTALIDAD = sum(ACCIDENTALIDAD))
```


## Para implementarlo en la app

Para la app hay que crear una lista de opciones y no un readline (input en python)

```{r}
# Selecciona una barrio para enseñar sus accidentalidad por tipo de accidente
barrio <- readline(prompt = "Introduzca una barrio sin ningún acento: ")

# Fecha inicial considerada, DEBE SER MAYOR A 2014-01-01
fecha_inicial <- as.Date(readline(prompt = "Introduzca una fecha inicial: "))
TIEMPO_DIA_inicial <- as.numeric(as.Date(fecha_inicial)) - as.numeric(as.Date("2014-01-01")) + 1

# Fecha final considerada
fecha_final <- as.Date(readline(prompt = "Introduzca la fecha final: "))
TIEMPO_DIA_final <- as.numeric(as.Date(fecha_final)) - as.numeric(as.Date("2014-01-01")) + 1

# Unidades de TIEMPO_DIA. Si TIEMPO_DIA = 1, entonces FECHA = "2014-01-01"
TIEMPO_DIA <- TIEMPO_DIA_inicial:TIEMPO_DIA_final
```


# GRAFICOS DIA

Salida dependiendo de las fechas ingresadas

```{r}
if (TIEMPO_DIA_final <= max(accidentes_dia_barrio$TIEMPO_DIA)) {
  fig <- plot_ly(data = train_dia_barrio[train_dia_barrio$BARRIO == barrio & train_dia_barrio$CLASE == "Atropello" &
                              train_dia_barrio$TIEMPO_DIA %in% TIEMPO_DIA, ],
               x = ~FECHA, y = ~ACCIDENTALIDAD, name = "Atropello",
               type = 'scatter', mode = 'lines+markers') %>%
  
    add_trace(data =train_dia_barrio[train_dia_barrio$BARRIO == barrio & train_dia_barrio$CLASE == "Caida Ocupante" &
                                train_dia_barrio$TIEMPO_DIA %in% TIEMPO_DIA, ],
              y = ~ACCIDENTALIDAD, name = "Caida Ocupante", mode = 'lines+markers') %>%
    
    add_trace(data =train_dia_barrio[train_dia_barrio$BARRIO == barrio & train_dia_barrio$CLASE == "Choque" &
                                train_dia_barrio$TIEMPO_DIA %in% TIEMPO_DIA, ],
              y = ~ACCIDENTALIDAD, name = "Choque", mode = 'lines+markers') %>%
    
    add_trace(data =train_dia_barrio[train_dia_barrio$BARRIO == barrio & train_dia_barrio$CLASE == "Incendio" &
                                train_dia_barrio$TIEMPO_DIA %in% TIEMPO_DIA, ],
              y = ~ACCIDENTALIDAD, name = "Incendio", mode = 'lines+markers') %>%
    
    add_trace(data =train_dia_barrio[train_dia_barrio$BARRIO == barrio & train_dia_barrio$CLASE == "Otro" &
                                train_dia_barrio$TIEMPO_DIA %in% TIEMPO_DIA, ],
              y = ~ACCIDENTALIDAD, name = "Otro", mode = 'lines+markers') %>%
    
    add_trace(data =train_dia_barrio[train_dia_barrio$BARRIO == barrio & train_dia_barrio$CLASE == "Volcamiento" &
                                train_dia_barrio$TIEMPO_DIA %in% TIEMPO_DIA, ],
             y = ~ACCIDENTALIDAD, name = "Volcamiento", mode = 'lines+markers')
  
  fig <- fig %>% layout(legend=list(title=list(text='<b> Tipo de accidente </b>')))
  
  fig
  
} else {
  print("error")
}
```
